【裁判字號】    97,易,1087
【裁判日期】    970730
【裁判案由】    違反毒品危害防制條例
【裁判全文】
臺灣彰化地方法院刑事判決              97年度易字第1087號
公  訴  人  臺灣彰化地方法院檢察署檢察官
被      告  甲○○
                    （現另案於台灣雲林第二監獄執行中）
上列被告因違反毒品危害防制條例案件，經檢察官提起公訴（97
年度毒偵字1989號），本院以簡式審判程序判決如下：
    主    文
賴滄鼎施用第二級毒品，累犯，處有期徒刑捌月。
    事    實
一、甲○○前因施用毒品案件，經強制戒治後，於民國90年1月1
    5日執行完畢釋放，並經本院以90年度易字第595號判處有期
    徒刑6月確定，甫於90年12月3日縮短刑期假釋出監，並於91
    年1月21日保護管束期滿未經撤銷視為執行完畢。復於94年
    間，因施用毒品案件，經臺灣高雄地方法院於94年7月29日
    ，以94年度簡字第3328號判處有期徒刑3月確定，於94年12
    月25日縮刑期滿執行完畢。另因妨害自由等案件，經本院於
    94年12月16日，以94年度訴字第1234號判處應執行有期徒刑
    10月確定，又於95年間，因施用毒品案件，經本院於95年2
    月6日，以94年度斗簡字第662號判處有期徒刑6月確定，2案
    經接續執行，甫於96年5月10日執行完畢。詎仍不知悔改，
    復基於施用第二級毒品甲基安非他命之犯意，於97年3月24
    日下午3時許，在其位於彰化縣田中鎮○○里○鄰○○路○段1
    巷25號住處房間內，將少許甲基安非他命置於玻璃球內，再
    以火燒烤使之產生煙霧後，加以吸食其煙霧之方式，施用第
    二級毒品甲基安非他命1次；嗣於同年月25日上午11時50分
    許，在同縣鎮○○里○○街土地公廟旁，為警盤詰查獲。
二、案經彰化縣警察局田中分局報請臺灣彰化地方法院檢察署檢
    察官偵查起訴。
    理    由
一、被告於準備程式中，先就前揭犯罪事實為有罪之陳述，且所
    犯係死刑、無期徒刑、最輕本刑為3年以上有期徒刑以外之
    罪，經本院合議庭依刑事訴訟法第273條之1第1項之規定，
    裁定由受命法官獨任進行簡式審判程式，合先敘明。
二、訊據被告對於上開施用第二級毒品甲基安非他命之犯行均坦
    承不諱，且其於事實欄所載時、地為警查獲後，經警採集其
    尿液送驗，結果呈甲基安非他命之陽性反應乙節，有尿液代
    號與真實姓名對照認證單及詮昕科技股份有限公司濫用藥物
    尿液檢驗報告各1紙附卷可稽，足徵被告之自白與事實相符
    。又按修正毒品危害防制條例就施用毒品者，僅於「初犯」
    及「5年後再犯」二種情形，有其追訴條件之限制，即須於
    初犯經觀察、勒戒或強制戒治釋放後，5年內均無施用毒品
    之行為，始能認其前所實施之觀察、勒戒或強制戒治已足遮
    斷毒癮，而得於5年後再犯時，再予適用初犯之規定，重行
    觀察、勒戒等程式；倘5年內已經再犯，被依法追訴處罰，
    縱其第3次（或第3次以上）施用毒品之時間在初犯釋放5年
    以後，即與「5年後再犯」之情形有別，且因已於「5年內再
    犯」，顯見其再犯率甚高，原實施觀察、勒戒或強制戒治，
    已無法收其實效，而無5年戒斷期之存在，自無再經觀察、
    勒戒及強制戒治之必要，應由檢察官逕行起訴，最高法院95
    年度台非字第59號判決、95年度台非字第65號判決及95年度
    第7次刑事庭會議決定足供參照。查本件被告前因施用毒品
    案件，經強制戒治後，於90年1月15日執行完畢釋放，並經
    本院以90年度易字第595號判處有期徒刑6月確定，復於94年
    間，因施用毒品案件，經臺灣高雄地方法院於94 年7月29日
    ，以94年度簡字第3328號判處有期徒刑3月確定，於94年12
    月25日縮刑期滿執行完畢，又於95年間，因施用毒品案件，
    經本院於95年2月6日，以94年度斗簡字第662號判處有期徒
    刑6月確定等情，有臺灣高等法院被告前案紀錄表在卷可參
    ，是以依照上開說明，本件被告施用毒品之犯行既經檢察官
    提起公訴，本院自應依法論科。綜上，本件事證明確，被告
    上開施用第二級毒品之犯行，洵堪認定。
三、核被告所為，係犯毒品危害防制條例第10條第2項之施用第
    二級毒品罪。又其為供施用而持有第二級毒品，其持有之低
    度行為應為施用之高度行為所吸收，不另論罪。被告前因施
    用毒品案件，經本院以90年度易字第595號判處有期徒刑6月
    確定，甫於90年12月3日縮短刑期假釋出監，並於91年1月21
    日保護管束期滿未經撤銷視為執行完畢。復於94年間，因施
    用毒品案件，經臺灣高雄地方法院於94年7月29日，以94 年
    度簡字第3328號判處有期徒刑3月確定，於94年12月25日縮
    刑期滿執行完畢。另因妨害自由等案件，經本院於94年12月
    16日，以94年度訴字第1234號判處應執行有期徒刑10月確定
    ，又於95年間，因施用毒品案件，經本院於95年2月6日，以
    94年度斗簡字第662號判處有期徒刑6月確定，2案經接續執
    行，甫於96年5月10日執行完畢之事實，有台灣高等法院被
    告前案紀錄表附卷可按，其於有期徒刑執行完畢5年內故意
    犯本件有期徒刑之罪，為累犯，應依刑法第47條第1項規定
    加重其刑。爰審酌被告前即有施用毒品之紀錄，經強制戒治
    、判處罪刑後，仍不能戒除毒癮，竟再度施用毒品戕害自身
    健康，及其犯罪之動機、目的、所生危害及犯罪後之態度等
    一切情狀，量處如主文所示之刑。
據上論斷，應依刑事訴訟法第273 條之1第1項、第299條第1項前
段，毒品危害防制條例第10條第2項，刑法第11條前段、第47條
第1項，判決如主文。
本案經檢察官余建國到庭執行職務。
中    華    民    國    97    年    7     月    30    日
                  刑事第五庭    法      官  余仕明
以上正本證明與原本無異。
如不服本判決，應於判決送達後10日內，向本院提出上訴書狀，
上訴書狀應「敘述具體上訴理由」，並按他造當事人之人數附繕
本。「切勿逕送上級法院」。
中    華    民    國    97    年    7     月    30    日
                                書  記  官  黃幼華
附錄本案論罪科刑法條全文：
毒品危害防制條例第10條
施用第一級毒品者，處 6 月以上 5 年以下有期徒刑。
施用第二級毒品者，處 3 年以下有期徒刑。


司法院資訊處製作；財團法人民間司法改革基金會備份。
